【裁判字號】    99,上易,1011
【裁判日期】    990721
【裁判案由】    詐欺
【裁判全文】
臺灣高等法院刑事判決                99年度上易字第1011號
上  訴  人  臺灣桃園地方法院檢察署檢察官
被      告  丙○○
上列上訴人因被告詐欺案件，不服臺灣桃園地方法院99年度易字
第111 號，中華民國99年3 月31日第一審判決（起訴案號：臺灣
桃園地方法院檢察署98年度偵字第20746 號），提起上訴，本院
判決如下：
    主  文
上訴駁回。
    理  由
一、公訴意旨略以：被告丙○○可預見任意將其所有之存摺及提
    款卡如交付於人，足供他人用為詐欺等犯罪後收受被害人匯
    款，以遂其掩飾或隱匿犯罪所得財物目的之工具，詎以前開
    結果之發生亦不違其本意之幫助詐欺犯意，於民國（下同）
    98年3 月8 日，在桃園縣蘆竹鄉○○○○道附近，以遊覽車
    託運之方式，將其所有之中國信託商業銀行江翠分行（以下
    簡稱：中國信託銀行）0000000000000000號帳戶之存摺、提
    款卡，交付予不詳姓名、年籍成員所組成詐欺集團成員使用
    ，適有乙○○於98年3 月19日某時，在其位於臺北縣新莊市
    住處利用電腦上網欲援交，該不詳詐欺集團成員意圖為自己
    不法之所有，佯稱須先匯款方能援交，致乙○○陷於錯誤，
    而於同日凌晨3 時許，在臺北縣新莊市○○路232 號臺北富
    邦商業銀行自動櫃員機匯款新臺幣（下同）7,993 元至上開
    丙○○之帳戶內；另有甲○○於同日某時，在其位於嘉義縣
    嘉義市住處利用電腦上網欲援交，該姓名、年籍不詳詐欺集
    團成員意圖為自己不法之所有，佯稱須先匯款方能援交，致
    甲○○陷於錯誤，而於同日22時20分許，在嘉義縣嘉義市○○○路與吳鳳南路郵政自動櫃員機匯款19,938元至上開丙○○之帳戶內，嗣因對方均未與乙○○及甲○○聯絡，渠等始
    知受騙。因認被告丙○○涉犯刑法第30條、第339 條第1 項
    之幫助詐欺罪嫌等語。
二、按犯罪事實應依證據認定之，無證據不得認定犯罪事實；又
    不能證明被告犯罪者，應諭知無罪之判決，刑事訴訟法第15
    4 條第2 項、第301 條第1 項分別定有明文。又事實之認定
    ，應憑證據，如未能發現相當證據，或證據不足以證明，自
    不能以推測或擬制之方法，為裁判基礎；且認定不利於被告
    之事實須依積極證據，苟積極證據不足為不利於被告事實之
    認定時，即應為有利於被告之認定；另認定犯罪事實所憑之
    證據，雖不以直接證據為限，間接證據亦包括在內，然而無
    論直接證據或間接證據，其為訴訟上之證明，須於通常一般
    之人均不致有所懷疑，而得確信其為真實之程度者，始得據
    為有罪之認定，倘其證明尚未達到此一程度，而有合理之懷
    疑存在，無從使事實審法院得為有罪之確信時，即應由法院
    諭知被告無罪之判決（最高法院40年台上字第86號、30年上
    字第816 號、76年台上字第4986號判例同此意旨）。次按刑
    事訴訟法第161 條已於91年2 月8 日修正公布，修正後同條
    第1 項規定：檢察官就被告犯罪事實，應負舉證責任，並指
    出證明之方法。因此，檢察官對於起訴之犯罪事實，應負提
    出證據及說服之實質舉證責任。倘其所提出之證據，不足為
    被告有罪之積極證明，或其闡明之證明方法，無從說服法官
    以形成被告有罪之心證，基於無罪推定之原則，自應為被告
    無罪判決之諭知（最高法院92年台上字第128 號判例亦同此
    意旨）。
三、公訴人認被告丙○○涉有前揭罪行，無非係以：（一）被告
    丙○○於警詢、偵查中之供述。（二）證人乙○○、甲○○
    於警詢中之證述。（三）中國信託開戶資料、交易明細表、
    臺北富邦銀行交易明細、郵政自動櫃員機交易明細等件，資
    為論據。惟訊據被告丙○○固不否認前揭中國信託銀行帳戶
    為伊所申辦，且伊將該帳戶之提款卡及密碼交付他人，惟堅
    決否認有何幫助詐欺之犯行，辯稱：伊於98年3 月間與某真
    實姓名、年籍不詳之女子相約援交，對方告知要確認伊之身
    分是否為警方人員，遂依對方指示到自動櫃員機操作，卻將
    帳戶內之20,987元匯出，伊告知對方已將帳戶內之金錢均匯
    出，惟對方表示沒有收到錢，因伊希望將錢拿回來，對方說
    其等帳戶有問題，不能直接以匯款方式將錢匯回，故要求伊
    將提款卡寄給對方，如此始能將錢匯回，伊並未想到對方為
    詐騙集團成員，就將伊所有之前揭中國信託銀行帳戶提款卡
    及密碼寄給對方等語。經查：
（一）乙○○於98年3 月19日某時，在其位於臺北縣新莊市住處
      利用電腦上網欲援交，某姓名、年籍不詳之詐欺集團成員
      ，佯稱須先匯款方能援交，致乙○○陷於錯誤，而於同日
      凌晨3 時許，在臺北縣新莊市○○路232 號臺北富邦商業
      銀行自動櫃員機匯款7,993 元至被告前揭帳戶內；另有甲○○於同日某時，在其位於嘉義縣嘉義市住處利用電腦上
      網欲援交，某姓名、年籍不詳詐欺集團成員，佯稱須先匯
      款方能援交，致甲○○陷於錯誤，而於同日22時20分許，
      在嘉義縣嘉義市○○○路與吳鳳南路郵政自動櫃員機匯款
      19,938元至被告上開帳戶之事實，業據證人乙○○、甲○○分別於警詢時證述明確（見98年度偵字第22453 號卷第
      28頁至第29頁、第33頁至第34頁），復有中國信託銀行帳
      戶交易明細、臺北富邦銀行交易明細表、郵政自動櫃員機
      交易明細表各1 份附卷可佐（見98年度偵字第22453 號卷
      第8 頁至第22頁、第32頁、第40頁），此部分之事實固堪
      信為真實。
（二）惟按刑事法上幫助犯之成立須客觀上有幫助行為，主觀上
      有幫助故意，即行為人知他人係實施犯罪，且認識其行為
      將足以就他人所實施之犯罪發生助力為要件，若其行為雖
      在外觀上有對他人犯罪施以助力，然其對正犯之犯罪行為
      並無認識，即屬欠缺幫助故意，自難論以幫助犯。又提供
      自己帳戶予他人之原因多端，蓄意犯罪者固然不少，因本
      身被騙、遭他人轉為他用、或遺失而成為受害人之情形，
      亦所在多有，非必然交付帳戶予他人使用即係出於幫助他
      人實施犯罪之故意，準此，提供帳戶予他人使用之人是否
      成立犯罪，自應依證據證明之。被告辯稱：其係受詐欺集
      團詐騙而於98年3 月7 日匯款20,987元入至該詐欺集團成
      員所指定之帳戶一節，有郵政自動櫃員機交易明細表及帳
      戶交易明細各1 份附卷可佐（見98年度偵字第20746 號卷
      第7 頁；98年度偵字第22435 號卷第19頁），按理而言，
      若被告係基於幫助詐欺之犯意而提供自己帳戶予該詐欺集
      團成員，豈會先將自己帳戶內之款項20,987元匯予該詐欺
      集團指定之他人帳戶內，顯見被告所辯遭詐騙而匯出款項
      等情，應非子虛，則被告為取回遭詐欺之款項，於迫切情
      急之下，經詐欺集團成員再度施以詐術，表示須交出帳戶
      始能取回匯出之款項，被告未經熟慮又再度陷於錯誤下，
      將其所有之帳戶金融卡及密碼寄予詐欺集團成員，此亦非
      絕無可能，公訴人復未舉證證明被告有何幫助詐欺之犯意
      ，基於「罪疑利益歸於被告」之原則，自應認被告於寄送
      金融卡等物予對方時，主觀上並不知對方為詐騙集團成員
      ，而係受詐欺所致。另參諸被告本次交付中國信託銀行提
      款卡、密碼之行為，另有被害人王文昌亦受該詐欺集團成
      員之指示，匯款5,995 元至被告前開帳戶內，臺灣桃園地
      方法院檢察署檢察官亦以被告有受詐騙集團詐騙而匯款20
      ,987元入該詐騙集團成員所指定之帳戶，且被害人王文昌
      亦自陳：其於匯款後，該詐騙集團成員亦要求要寄存褶、
      提款卡等語，此與被告前開所述遭詐騙提款卡、存摺之過
      程如出一轍，堪認被告於寄送提款卡予對方時，主觀上並
      不知對方為詐騙集團成員等情，而以98年度偵字第13214
      號為不起訴處分確定在案（見99年度易字第111 號卷第14
      頁、第15頁），亦足證明被告交付帳戶之行為時，並無幫
      助詐欺之不確定故意存在甚明。至被告上開涉嫌幫助詐欺
      集團詐欺被害人王文昌之案件，前雖經臺灣桃園地方法院
      檢察署以98年度偵字第13214 號為不起訴處分確定在案，
      惟按幫助犯係從屬於正犯而成立，以正犯已經犯罪為要件
      ，故幫助犯並非其幫助行為一經完成，即成立犯罪，必其
      幫助行為或其影響力持續至正犯實施犯罪始行成立；又不
      起訴處分已確定者，非有刑事訴訟法第420 條第1 項第1
      款、第2 款、第4 款或第5 款所定得為再審原因之情形或
      發現新事實或新證據者，不得對同一案件再行起訴，固為
      該法第260 條所明定。惟該法條所稱之同一案件，係指同
      一訴訟物體，即被告與犯罪事實均屬相同者而言，亦即係
      指事實上同一之案件，而不包括法律上同一案件在內；則
      裁判上一罪案件之一部分，經檢察官以行為不罰為不起訴
      處分者，即與其他部分不生裁判上一罪關係，自非刑事訴
      訟法第260 條所稱之同一案件，檢察官就未經不起訴處分
      之其他部分，仍得再行起訴，並不受上開法條之限制（最
      高法院96年度台非字第312 號、93年度台上字第6053號判
      決亦同此意旨），被告雖僅有一個幫助詐欺之行為，惟該
      詐欺集團成員先後對前案被害人王文昌，及本件被害人乙○○、甲○○施詐，因前後二案之被害人不同，且前案既
      經不起訴處分確定，與後案（即本案）無裁判上一罪關係
      ，自非同一案件，檢察官仍可對本案予以起訴，附予說明
      。
（三）至公訴意旨另以：於98年3 月19日22時20分許，甲○○在
      嘉義市○○○路與吳鳳南路郵政自動櫃員機匯款19,938元
      至上開被告所有之中國信託銀行帳戶內，而甲○○於98年
      3 月19日22時20分許，跨行轉出19,955元（含手續費17元
      ）至中國信託銀行帳號0000000000000000號帳戶等情，有
      郵政自動櫃員機交易明細表、中華郵政股份有限公司嘉義
      郵局99年3 月2 日函文各1 份附卷可佐（見99年度易字第
      111 號卷第19頁、第20頁；98年度偵字第22453 號卷第40
      頁），惟經原審調閱被告所設立之中國信託帳戶交易明細
      ，於99年3 月20日並無19,938元入帳之紀錄，此亦有中國
      信託銀行99年1 月13日中信銀字第09922271201583號函附
      卷可佐（見99年度審易字第8 號卷第11頁、第12頁），再
      經本院函詢中國信託銀行江翠分行，關於該行帳號000000
      0000000000號（戶名丙○○）之帳戶，於98年3 月19日有
      無一筆新臺幣19,955元（函手續費17元）之款項自000000
      00000000000 號帳戶匯入一節，該行於99年5 月17日以中
      信銀字第09922271206118號函函覆本院：(1)查98年3 月19
      日有款項自帳號000-0000000000000 號轉入新臺幣19,938
      元至該行，轉入金額未存入帳號000000000000號帳戶。(2)
      該筆款項於98年3 月23日內扣新臺幣30元匯費，匯回轉出
      帳號，匯款金額為新臺幣19,908元等語（見本院卷第15頁
      、第16頁）。是依卷內資料，被害人甲○○雖有將上開款
      項匯入被告所設立之中國信託銀行帳戶之行為，然該款項
      嗣因故並未存入被告前揭帳戶內。然如前述，被告並無幫
      助詐欺之不確定故意之情，則此部分欺集團成員利用被告
      丙○○之帳戶，無論有無詐得被害人甲○○之金錢，皆無
      從為被告不利之認定，要屬當然。
（四）綜上所述，本件被告上開中國信託銀行帳戶之提款卡，雖
      確曾遭詐欺集團利用作為詐騙他人使用，然並無法排除被
      告係因遭詐欺而交付提款卡之可能，本件依據公訴人所提
      出之前開證據尚不足以證明被告有何公訴意旨所指之犯行
      。此外，復查無其他積極之證據足以證明其有何幫助詐欺
      之行為，揆諸前開說明，不能證明被告犯罪，自應為被告
      無罪之諭知。
四、原審以不能證明被告犯罪，而判決被告無罪，其認事用法，
    並無違誤，檢察官上訴意旨，以：（一）被告於警詢、偵訊
    時時皆稱；「對方收到提款卡後打電話跟我要密碼，我本來
    不想給他，對方說反正裡面也沒有錢了沒關係，我就給對方
    密碼」等語，於原審準備程序中改稱：「我把提款卡寄給他
    時連同密碼都給對方了。之前我有工作，我知道不能把提款
    卡、密碼給人家」等語，被告對於將提款卡及密碼何時及如
    何交予對方一節，前後陳述不一，已難盡信。被告於審理中
    復供稱：「（問）：對方有你的提款卡、密碼，你要如何向
    他拿金錢？（答）：他說把我的金錢還給我，匯款到我的帳
    戶之後，再把提款卡還給我。（問）：即使對方把金錢匯款
    到你的帳戶內，你的提款卡還在對方那裡，對方可以掌控你
    的帳戶，有何意見？（答）：是的。（問）：為何要給對方
    密碼？（答）：因為他說沒有密碼不能辦事，不能把金錢轉
    到我的戶頭。（問）：依據你的工作經驗，匯錢給他人是否
    需要提款卡、密碼？（答）：不用。（問）：從你交付提款
    卡、密碼一直到你發現你的帳戶被凍結相隔多久？（答）：
    兩個禮拜。（問）：在這兩個禮拜中你都沒有想辦法處理要
    還你的提款卡或是變更密碼？（答）：對方的電話我打不過
    去。（問）：事實上你並不是後來才知道別人只要有你的提
    款卡或是密碼，他人可以為不法用途？（答）：我不會回答
    」等語，足見被告事實上知悉如將個人金融卡及密碼交予他
    人，該帳戶即在對方實力支配之下而為對方所用，無論係作
    何種用途，被告既曾表示不欲告知對方密碼，顯見被告確曾
    有防備對方將自己之帳戶用作他途之認識，被告自承有高職
    學歷，尚非無智識之人，衡情亦應知交付提款卡予他人後，
    如進而將密碼告知他人，勢形同將個人帳戶任由他人支配，
    被告將提款卡與密碼交予他人所生高度風險，當能判斷此與
    其僅將提款卡交予他人而未告知密碼之情形非可相提並論，
    而其後僅係因該帳戶餘額所存不多，被告自恃縱令有進一步
    損失，程度尚輕，因此遂將密碼告知其所交付帳戶之人，而
    容認該人將其金融卡（含帳戶）任意使用，堪信被告具有幫
    助詐欺之不確定故意。（二）次查，被告雖稱將個人提款卡
    予密碼交予詐騙集團成員，惟其尚保有個人存摺，自可透過
    補摺等程序確認該帳戶之使用情形，並防免個人帳戶遭他人
    濫用之情事，確保個人之權益，惟查本件被告稱其遭詐騙而
    匯出之金錢為20,987元，其後乃於98年3 月8 日將帳戶提款
    卡與密碼交予他人，惟被告所使用之中國信託銀行帳號0000
    000000000000號帳戶於同年月10日已有26,000元匯入，旋於
    同日即遭他人以提款卡悉數領出；同年月12日亦有2 筆均為
    29,000元之款項匯入上開帳戶，於同日亦遭提領殆盡；同年
    月14日該帳戶則分別有10,000元、30,000元、30,000元及29
    ,000元共4 筆款項匯入，亦於當日遭分次提領等情，有卷附
    被告帳戶歷史交易查詢單存卷可查，顯見於此期間內被告帳
    戶之匯入及匯出款項，其金額除已逾被告所稱遭詐騙之金額
    外，其提領頻率等使用情形亦有別於一般帳戶之使用，依被
    告所辯將提款卡交予他人目的係在取回原先被詐騙之金錢損
    失，則關於該等金錢是否匯回其帳戶等處理程序，被告自應
    甚為關心，並可持其帳戶存摺登簿補摺確認結果而察知上情
    ，進而為掛失、止付等防免他人使用其金融卡作為詐騙工具
    之措施，甚至積極報警處理，以取回被告所稱遭詐騙之款項
    ，焉有不聞不問，遲至被告交付帳戶提款卡後15日餘，始至
    中國信託銀行辦理遺失之理。按金融存簿帳戶，攸關個人財
    產權益之保障，一般均應有需妥善保管存摺、提款卡、印章
    ，甚且使用之密碼，以防被他人冒用及盜領之認識，難認有
    何理由得自由流通使用，且縱有特殊情形需將存摺、印章、
    提款卡等交付他人，亦必先深入瞭解其用途後再為提供，方
    符一般人民日常生活經驗。且衡諸現今社會上詐欺頻傳，多
    係詐騙集團以電話、簡訊詐欺被害人利用ATM 轉帳至人頭帳
    戶之情形，業已屬社會所共聞共知之經驗，故任意交付、轉
    賣帳戶與他人，受讓人係從事財產犯罪，除有特殊理由，難
    謂不知係助長他人犯罪。從而本件被告明知將金融卡及密碼
    等物交付他人使用，極易被利用為犯罪工具，竟仍將之交付
    不明人士，顯對該帳戶可能作為不法使用有所預見，其事後
    亦可持帳戶存摺追蹤、確認其帳戶使用情形，卻反而未採取
    任何積極措施以確保其帳戶不致為他人不法使用，亦見其具
    有幫助詐欺之不確定故意甚明，原審未查及上情，遽為被告
    丙○○無罪之諭知，自難認其判決允當。（三）原審先於判
    決理由欄四、(一)說明甲○○因受詐騙而陷於錯誤，而於98年
    3 月22時20分許，在嘉義縣嘉義市○○○路與吳鳳南路郵政
    自動櫃員機匯款19,938元至中國信託銀行0000000000000000
    號帳戶內，此為被告丙○○所不否認，並據證人乙○○、甲○○於警詢時證述明確（見98年度偵字第22453 號卷第28頁
    、第29頁、第33頁、第34頁），復有中國信託銀行帳戶交易
    明細、臺北富邦銀行交易明細表、郵政自動櫃員機交易明細
    表各1 份附卷可佐（見98年度偵字第22453 號卷第8 頁至第
    22頁、第32頁、第40頁）。卻另於理由欄四、(三)謂卷附中國
    信託銀行99年1 月13日中信銀字第09922271201583號函稱被
    告在中國信託銀行帳號0000000000000000號帳戶內，未曾有
    被害人甲○○之匯款紀錄，此部分顯無法認定被害人甲○○
    所匯出之金錢，確有進入被告丙○○所設立之中國信託銀行
    帳戶內等語，則原審就甲○○所匯出之19,938元，是否匯至
    被告所設立之中國信託銀行帳戶一節，其認定事實既前後不
    一，則其另稱公訴檢察官認此部分係詐欺集團成員利用被告
    丙○○之帳戶詐得他人金錢，亦屬無據云云，自有刑事訴訟
    法第379 條第14款後段之理由矛盾之違誤。（四）況原審既
    認甲○○於98年3 月19日22時20分許，在嘉義市○○○路與
    吳鳳南路郵政自動櫃員機匯款19,938元至上開被告所有之中
    國信託銀行帳戶內，而甲○○於98年3 月19日22時20分許，
    跨行轉出19,955元（含手續費17元）至中國信託銀行帳號00
    00000000000000號帳戶內，有郵政自動櫃員機交易明細表、
    中華郵政股份有限公司嘉義郵局99年3 月2 日函文各1 份附
    卷可佐（見99年度易字第111 號卷第19頁、第20頁；98年度
    偵字第22453 號卷第40頁），足見甲○○確有受詐騙集團詐
    騙，因而以被告前開帳戶為匯款對象匯款之情事存在，此從
    上揭甲○○之帳戶明細及交易明細表可知甲○○之帳戶內存
    款因匯出至被告帳戶而遭扣款等情，堪認甲○○確因詐騙集
    團之行為而受有損害，惟事後是否入被告帳戶，係屬銀行作
    業之內容，初不因中國信託銀行函覆該款項未入被告帳戶而
    遽認被告就此部分並無幫助詐欺之犯行，且卷附郵政自動櫃
    員機交易明細表、中華郵政股份有限公司嘉義郵局99年3 月
    2 日函文各1 份皆顯示甲○○確有於98年3 月19日22時20分
    許，跨行轉出19,955元（含手續費17元）至被告帳戶之事實
    ，而中國信託銀行僅稱於當日被告帳戶未有此比款項入帳，
    則甲○○之匯款是否因銀行作業而另於他日匯入被告帳戶內
    ？又究係因何原因中國信託銀行未有此筆入帳紀錄？本皆係
    法院依職權應調查之事項，惟原審竟漏未調查，徒以中國信
    託銀行函覆結果謂無法認定被害人甲○○所匯出之金錢，確
    有進入被告所設立之中國信託銀行帳戶內，顯有調查未盡並
    有應於審判期日調查之證據而未予調查而違反刑事訴訟法第
    379 條第10款之疏云云。惟查：（一）被告於警詢、偵訊時
    時所稱；「對方收到提款卡後打電話跟我要密碼，我本來不
    想給他，對方說反正裡面也沒有錢了沒關係，我就給對方密
    碼」等語，於準備程序中改稱「我把提款卡寄給他時連同密
    碼都給對方了。之前我有工作，我知道不能把提款卡、密碼
    給人家」等語，關於何時將提款卡及密碼及如何交予對方一
    節，前後供述雖略有不一，此或係因法院審理期間距案發時
    間較為久遠，記憶模糊所致，尚不能僅以上開瑕疵之供詞，
    逕為被告不利之認定。又被告寄送提款卡等物予該詐欺集團
    時，主觀上並不知對方為詐騙集團成員，而係受詐欺所致，
    且其目的係為取回系爭遭詐騙之款項，並非交予該詐騙集團
    使用等情，已詳如前述，縱被告對於詐騙集團利用該帳戶行
    騙等情，並非全無預見之可能，然其一心僅想要取回系爭遭
    詐欺損失之款項，而再次遭歹徒欺騙利用，致忽略該帳戶落
    入詐騙集團後，恐遭利用之情節，亦與常情無違。（二）被
    告既已於98年3 月8 日將帳戶提款卡與密碼交予詐騙集團，
    縱被告所使用之中國信託銀行帳號0000000000000000號帳戶
    有檢察官所述於同年月10日有26,000元匯入，旋於同日即遭
    他人以提款卡悉數領出；同年月12日亦有2 筆均為29,000元
    之款項匯入被告上開帳戶，於同日亦遭提領殆盡；同年月14
    日該帳戶則分別有10,000元、30,000元、30,000元及29,000
    元共4 筆款項匯入等情屬實，亦僅得認定於上開期間詐騙集
    團確有使用被告之中國信託銀行帳號0000000000000000號帳
    戶繼續詐騙，無從證明被告確實知悉其情。又被告雖遲至交
    付帳戶提款卡等物後15餘日後，始至中國信託銀行辦理遺失
    ，然此係因過程中，被告欲先待詐騙集團將其遭詐騙之款項
    匯回，該詐騙集團告知不要掛失，否則無法匯回款項等情，
    業經被告於偵查中供述明確（見98年度偵字第20746 號卷第
    5 頁），公訴人若無其他積極證據可資證明被告確實涉有幫
    助詐欺之犯意，自不宜僅以被告遲至15餘日後始辦理掛失止
    付等情，即以臆測之方式遽為被告犯罪之推定。（三）又被
    害人甲○○事前是否有將系爭匯款19,938元匯入中國信託銀
    行0000000000000000號帳戶內之行為，核與該筆款項事後是
    否存入被告開立之中國信託銀行0000000000000000號帳戶一
    節，本屬二事。則檢察官上訴意旨以原判決理由欄四、(一)中
    認定被告對於被害人甲○○遭詐騙前匯款19,938元匯入系爭
    帳戶之事實並不否認，另於理由欄四、(三)認定被告在中國信
    託銀行帳號0000000000000000號帳戶內，未曾有被害人甲○○之匯款存入之紀錄等情，有認定事實既前後不一，而認原
    判決理由矛盾之違誤云云，自有誤會。（四）被告並無幫助
    詐欺之不確定故意，則欺集團成員利用被告丙○○之帳戶，
    無論是否確有詐得被害人之金錢，本無從為被告不利之認定
    ，亦如前述。從而本件被害人甲○○究否匯入系爭被告中國
    信託銀行帳號0000000000000000號帳戶內，此僅為詐騙集團
    詐騙行為是否既遂之認定依據，要無影響被告並無幫助詐欺
    犯行之認定。綜上所述，檢察官執前事由提起本件上訴，並
    無理由，應駁回之。
據上論斷，應依刑事訴訟法第368 條，判決如主文。
本案經檢察官黃朝貴到庭執行職務。
中    華    民    國    99    年    7     月    21    日
                  刑事第十四庭審判長法  官  陳志洋
                                    法  官  梁耀鑌
                                    法  官  謝靜恒
以上正本證明與原本無異。
不得上訴。
                                    書記官  陳珮茹
中    華    民    國    99    年    7     月    21    日

司法院資訊處製作；財團法人民間司法改革基金會備份。
